【裁判字號】    92,交簡上,33
【裁判日期】    920724
【裁判案由】    公共危險
【裁判全文】
臺灣士林地方法院刑事判決                        九十二年度交簡上字第三三號
    上  訴  人
    即  被  告  甲○○
右列上訴人因公共危險案件，經本院士林簡易庭於民國九十二年四月三日以九十二年
度士交簡字第六Ｏ五號判決（聲請簡易判決案號：臺灣士林地方法院檢察署九十二年
度偵字第一四三一號），上訴人不服上開判決提起上訴，本院管轄之第二審合議庭判
決如左：
    主  文
上訴駁回。
    事實及理由
一、本案經本院審理結果，認第一審以被告甲○○犯刑法第一百八十五條之三之公共
    危險罪，判處有期徒刑二月，並諭知易科罰金之折算標準，其認事、用法及量刑
    均無不當，應予維持，並引用第一審判決書記載之事實、證據。
二、被告之上訴意旨稱：被告係因工作勞累多日，下班後飲用酒類提神，為警查獲後
    所為之酒精測試紀錄並未讓伊觀看，有欠公允云云。
三、惟查：被告於警訊及偵查中均自承飲酒後駕駛機車等情不諱，而被告為警查獲後
    測得之呼氣酒精濃度數值為○‧五九ＭＧ／Ｌ，有呼氣酒精濃度測試表及臺北市
    政府警察局九十二年一月二十六日北市警交大字第ＡＢＹ六二Ｏ八九二號舉發違
    反道路交通管理事件通知單各一紙在卷足按，顯已超過○‧五ＭＧ／Ｌ，且觀諸
    該呼氣酒精濃度測試表上亦經被告親自簽名捺指印，被告自難諉為不知，抑且，
    被告當時騎乘機車有對員警指揮交通及號誌無反應或遲緩，駕駛判斷力顯欠佳，
    駕駛有蛇行、車身搖擺不定，轉彎半徑過大，或過小等駕駛操控力欠佳情形，亦
    有測試觀察紀錄表一份，附卷足參，再者，刑法第一百八十五條之三就此種危險
    行為均設有處罰之規定，其構成要件，均屬於學說上所謂之「抽象危險犯」。立
    法者之目的，即在於對於法益做前置性保護，換言之，在人民生命、身體、財產
    尚未遭到現實之侵害，或危險狀態還未出現前，即以刑法處罰，用以更嚴密地保
    護各種生活利益。惟飲酒至何種程度，才會對交通參與者帶來威脅，達於不能安
    全駕駛，據國軍退除役官兵輔導委員會臺北榮民總醫院八十八年八月五日北總
    內字第二六八六八號函及附件指出：駕駛人呼氣酒精濃度達○‧五ＭＧ／Ｌ時，
    反應較慢，感覺減低，將影響駕駛，有上開函件暨附件在卷可稽，足證呼氣結果
    達於○‧五ＭＧ／Ｌ以上之程度時，極可能發生交通事故，即是「不能安全駕駛
    」。而被告為警查獲後測得之呼氣酒精濃度數值為○‧五九ＭＧ／Ｌ，已如上述
    ，足見被告駕駛該機車時已達「不能安全駕駛」，可堪認定，被告所辯，委無足
    採。本件事證已臻明確，被告犯行堪以認定，被告指摘原判決不當，核非可採，
    其上訴為無理由，應予駁回。
四、被告經合法傳喚，無正當理由不到庭，爰不待其陳述逕行判決。
據上論斷，應依刑事訴訟法第四百五十五條之一第一項、第三項、第三百六十八條、
第三百七十一條、第三百七十三條判決如主文。
本案經檢察官呂文忠到庭執行職務。
中      華      民      國    九十二    年      七      月    二十四    日
                                  臺灣士林地方法院刑事第一庭
                                    審判長法  官  林  清  吉
                                          法  官  張  國  棟
                                          法  官  蔡  明  宏
右正本證明與原本無異。
本件不得上訴。
                                          書記官  陳  漢  朝
中      華      民      國    九十二    年      七      月    三十一    日


司法院資訊處製作；財團法人民間司法改革基金會備份。
